臺灣新竹地方法院刑事判決
                                     110年度金訴字第97號
公  訴  人  臺灣新竹地方檢察署檢察官黃依琳
被      告  曾丞富


上列被告因違反洗錢防制法案件，經檢察官提起公訴（109年度
偵字第7935號、第8765號、第12385號、第12919號、第13128號
、第13521號，110年度偵字第99號、第621號、第670號、第943
號、第2079號、第2092號），本院認為宜以簡式審判程序審理，
判決如下：
    主  文
曾丞富共同犯洗錢防制法第十四條第一項之洗錢罪，處有期徒刑
陸月，併科罰金新臺幣玖萬元，罰金如易服勞役以新臺幣參仟元
折算壹日。
未扣案之犯罪所得新台幣伍萬元沒收之，於全部或一部不能沒收
或不宜執行沒收時，均追徵其價額。
    犯罪事實及證據名稱
一、犯罪事實：
　　緣真實姓名年籍不詳之詐欺集團成員，共同意圖為自己不法
    之所有，基於3人以上共同詐欺取財、隱匿掩飾詐欺所得去
    向之洗錢犯意聯絡，由上開詐欺集團之不詳成員，於附件一
    中附表三及五所載之時間，以所載之詐騙方法，向所載之被
    害人詐騙財物，至被害人均陷於錯誤，而於所載時間，匯款
    所載之財物至所載之入款帳戶內。
　　吳秉諺則與陳岳崧、曾丞富、溫彥鈞、林哲永、廖威智等人
    ，共同基於隱匿掩飾詐欺所得去向之洗錢犯意聯絡，由吳秉
    諺指示曾丞富為附件一中附表三及附表五之犯行，而達到製
    造金流斷點以隱匿掩飾詐欺所得之去向，曾丞富並因此獲取
    約新臺幣50000元之報酬。
二、證據名稱：除應增加「被告曾丞富於審理中之自白」外，其
    餘均引用檢察官起訴書所載（如附件二）。
三、本件被告曾丞富係受同案被告吳秉諺之指示，將被害人匯入
    同案被告廖威智帪戶內之金錢，由同案被告廖威智轉匯入其
    帳戶內或吳秉諺帳戶內後，復予以提領現款，再轉交予吳秉
    諺，已足以造成該詐欺犯罪不法所得資金流向的「斷點」，
    核被告曾丞富所為應成立洗錢防制法第2條第2款之掩飾隱匿
    型洗錢罪，而依同法第14條第1項處罰。
四、罪數之判斷：
（一）連續行為：
　１、連續行為（按與連續犯係屬數行為之概念不同）係德國刑
      法論理與實務界在十九世紀所創設的法概念，係將自然觀
      察均屬獨立的一連串個別行為，在刑法評價上當做「一個
      行為」，而屬「法的行為單數」，用以避開使用實質競合
      的併合處罰，限制其適用範圍。
　２、連續行為的成立要件：
　（１）主觀要件：行為人主觀上必須具備「整體故意」，而為
        一連串行為。　　　　
　（２）客觀要件：
　　　A.一連串的行為：行為人的行為必須是個別可以獨立評價
         的一連串行為。
　　　B.違犯方式的同類性：行為人一連串的行為，必須具有同
        類性，即各個在時空上具有緊密關係的單一行為所觸犯
        的刑罰條文必須屬於同一不法構成要件，或同一基本構
        成要件，或抵觸同類型的禁止規範。
　　　C.破壞法益的同種性：行為人一連串的行為，必須破壞數
        個相同的法益，或侵害數個同性質的法益，而具有結果
        不法的單一性，始有可能成立。惟不包含一身專屬法益
        在內（以上參見林山田著，刑法通論下冊增訂十版，第
        347頁至第352頁）。
　３、連續行為與其他概念之相異處：
　（１）連續犯：已刪除之連續犯概念係屬「數行為」；連續行
        為則被評價為「一行為」。
　（２）接續犯：接續犯係指行為人在密接的時間，所為數個「
        舉動」，侵害同一法益，以「累積完成」一個犯罪不法
        構成要件之行為，屬自然的行為單數，僅成立一罪，例
        如：開槍殺人未果，再以利刃刺殺之；或因樹木過於巨
        大，每天盜砍同一樹木至其倒下為止。
　　　　而連續行為係行為人一連串的每個行為均已完全符合犯
        罪之不法構成要件，惟因符合前開連續行為之成立要件
        ，屬「法的行為單數」（按非自然的行為單數），又因
        侵害數法益，所以有可能成立數罪。　
　（３）包括一罪：包括一罪指行為人所為之數個行為中，各獨
        立行為均完全符合犯罪之不法構成要件，惟依其犯罪之
        本質，行為人必然或無可避免需為此數個行為，而侵害
        同一法益者而言，應被評價為一行為及一罪之關係，例
        如：偽造貨幣犯罪，行為人每偽造一張貨幣即完成犯罪
        之不法構成要件，惟不可能期待行為人只偽造一張貨幣
        ，所以行為人雖偽造多張之貨幣，應認係一行為而為包
        括一罪，即僅成立一偽造貨幣罪；另選舉買票亦屬此類
        型之犯罪。
　　　　而連續行為雖然所為數行為亦均完全符合犯罪之不法構
        成要件，惟因行為人所為之數行為之間，並未具有「必
        然或無可避免」的關係，所侵害者又可能係不同法益，
        故其雖為一行為卻有可能被評價為數罪。
（二）本件複數之洗錢行為態樣屬連續行為（按即一行為），而
      應依想像競合關係從一重處斷：
　１、洗錢行為的態樣眾多，本件係以提領現款之方式，製造資
      金來源的斷點，以達到洗錢的目的。而行為人的每次提領
      之行為均符合洗錢罪之不法構成要件，惟應如何何評價此
      複數之行為即有疑義。
　２、本院認為本件被告曾丞富複數之洗錢行為態樣符合上開「
      連續行為」之成立要件，理由如下：　　
　（１）主觀要件：本件被告在主觀上均具備「整體故意」，而
        為一連串之洗錢行為。　　　　
　（２）客觀要件：
　　　A.一連串的行為：本件被告每一次的個別行為均符合洗錢
        之不法構成要件而可以獨立評價的行為。
　　　B.違犯方式的同類性：本件被告一連串的行為，均符合洗
        錢防制法之不法構成要件，而具有同類性。
　　　C.破壞法益的同種性：按洗錢罪與贓物罪相似，學說對於
        贓物罪之本質計有：事後幫助犯理論、犯罪的隱匿理論
        、妨礙返還請求權理論、受益理論及維持理論，而贓物
        罪的本質實兼含上述各種理論所含的內涵（參見林山田
        著，刑法各罪論上冊修訂五版，第523頁至第525頁），
        上開見解似乎亦得被引用於洗錢罪本質及法益之認識上
        。
　　　　本件被告所為一連串的各行為，以「事後幫助犯理論」
        及「妨礙返還請求權理論」觀之，係破壞數個被害人同
        性質的財產法益，惟因被告每次提領現款之行為，在其
        主觀的認識上均無法明確知悉究竟包含幾位被害人之財
        產，故其每次提領現款之行為應僅能評價侵害一個財產
        法益（按本件二次提領行為即侵害二個財產法益）。
　（３）本院復認為，本件被告複數之洗錢行為，若被評價為「
        數行為」，而依實質競合成立數罪名，對此類型之犯罪
        處罰明顯過苛；又上開行為若僅僅只評價單純一罪，又
        似乎有評價不足之情形；再者，依目前實務對相同類型
        之犯罪行為（按無論認為成立何罪名），縱然採取實質
        競合而依數罪併罰處理，在最後定應執行刑時亦未有超
        過洗錢防制法第14條第1項罪名之法定最高本刑有期徒7
        年以上之情形，此意味以想像競合關係從一重處斷，在
        科刑上已足夠評價；另因單純一罪與想像競合犯在科刑
        之評價上並不相同（按想像競合犯的數罪均需受到評價
        ），故亦使本件類型之犯罪科刑評價，若以想像競合方
        式從一重處斷，既不會過苛亦不會有評價不足之嫌。
　（４）從而，本件被告二次之連續洗錢行為，應評價為「一行
        為」，再依其提領現款之次數以決定其侵害之法益數，
        並依侵害之法益數認定其罪數（按「數罪名」），復依
        想像競合關係，而從一重處斷。
五、本院審酌被告曾丞富之前科紀錄；本件車手行為之次數、金
    額及使用其自己之金融帳戶犯案；暨同案被告陳岳崧前在本
    院他案（110年度金訴字第54號、第145號）業經協商程序，
    依違反「洗錢防制法」（按二罪）判處應執行有期徒刑六月
    ，併科罰金新臺幣八千元，罰金如易服勞役以新臺幣一千元
    折算一日，緩刑三年，並應各向被害人給付新臺3萬元及16
    萬元等情節，諭知如主文所示之刑。　　　　
六、沒收：
    按犯罪所得，屬於犯罪行為人者，沒收之；前二項之沒收，
    於全部或一部不能沒收或不宜執行沒收時，追徵其價額。新
    增訂之刑法第38之1條第1項前段、第3項分別定有明文。
    本件據被告曾丞富自承約拿到50000元等語（第12919號偵卷
    第139頁反面、院卷第261頁），應依前開規定予以沒收，併
    諭知於全部或一部不能沒收或不宜執行沒收時，追徵其價額
    ，以利執行。
七、不另為無罪之諭知部分：
（一）程序部分：檢察官於另案上訴書（詳附件三）中雖認為上
      開情形不得改行簡式審判程序，惟本院認為依簡式審判程
      序審判之判決仍得為「不另為一部無罪」之諭知，理由如
      下：　
　１、檢察官認為本院見解與「法院辦理刑事訴訟案件應行注意事
      項」第139點規定及刑事訴訟法第273條之1第2項規定之立
      法理由相左，而有訴訟程序違法令之違誤等語。
　　　惟按法官依據「法律」獨立審判，不受任何干涉，憲法第
      80條定有明文，而由司法院所自行頒布之「法院辦理刑事
      訴訟案件應行注意事項」明顯非屬「法律」，法官自不受
      其拘束（釋字530號解釋參照）；又「立法理由」並非「
      法律」本身，其僅僅只是法官解釋法律時之參考，法官依
      據法律獨立審判，亦不受立法理由之拘束甚明。
　　　依上所述，本院既不受上開注意事項及立法理由之拘束，
       即不可能出現所謂「違法」之情形，而依據法律表示之
      見解縱有不同，似應無訴訟程序違法令之違誤。
　２、檢察官另舉出：最高法院98年度台非字第298號判決意旨及臺
      灣高等法院暨所屬法院94年法律座談會刑事類提案第28號研
      討意見為論述之依據。
　　　惟最高法院98年度台非字第298號判決，該案之基礎犯罪事
      實為：被告犯刑法第277條第1項傷害罪及刑法第354條之
      損壞他人物品罪，係一行為觸犯數罪名，為想像競合犯，
      應從一重刑法第277條第1項之傷害罪論處；與本件之基礎
      犯罪事實係涉及違反洗錢防制法第14條第1項及刑法第339
      條之4第1項第2款，完全不同，自不得比附援用。
　　　又查臺灣高等法院暨所屬法院94年法律座談會刑事類提案第2
      8號，共提出5種見解供討論，可見對此問題之意見相當分
      歧，最後雖然依「相對多數決」採取甲說見解（按僅得為
      被告全部有罪之判決），惟法律座談會之結論，亦僅供法
      官審判時之參考，本無拘束法官可以另外表示其他法律見
      解之效力，本院不採上開見解，亦不得逕認必然「違法」
      。
　３、按刑事訴訟法第 273  條之 1  第 1  項規定，法院裁定
      進行簡式審判程序之要件有三：⑴被告所犯為非死刑、無
      期徒刑、最輕本刑為三年以上有期徒刑之罪或高等法院管
      轄第一審案件者；⑵被告就被訴事實為「有罪之陳述」；⑶
      審判長得告知被告簡式審判程序之旨，並聽取當事人、代
      理人、辯護人及輔佐人之意見。
　　　本件符合上開⑴、⑶之要件自不待言。較有疑義者為⑵，何
      謂被告就被訴事實為「有罪之陳述」方才該當此要件？
　　　本院認為因被告並非法律專家，無從自行評價所為犯行究
      竟應成立何罪名（按例如本件車手案件，連法律專家諸如
      法官、檢察官、律師甚或法學教授，對於如何論罪均莫衷
      一是，更諻論被告），被告所能確定者僅係是否確曾經歷
      過起訴書所載之犯罪事實，故所謂「有罪之陳述」，當係
      指被告承認確有起訴書所載之犯罪事實而言。
　　　查本件被告對於本院訊問起訴書所載犯罪事實有何意見時
      ，被告答稱：沒有意見等語（院卷第310頁），被告顯然
      為「有罪之陳述」甚明。依此，本件既符合上開要件，本
      院自得裁定進行簡式審判程序應無疑義。
　４、本件依法裁定進行簡式審判程序後，並無同法第2項，認有
      「不得或不宜」進行簡式審判程序之情形：
  （１）所謂「不得」進行簡式審判程序，係指於裁定後發覺並
        不符合前開裁定進行簡式審判程序之要件者而言，本件
        尚無此種情形甚明。
  （２）所謂「不宜」進行簡式審判程序，係指裁定後認為「不
        適合」裁定進行簡式審判程序者而言。
        按刑事訴訟法第 273  條之 1  之立法意旨載明：刑事
        案件之處理，視案件之輕微或重大，或視被告對於起訴
        事實有無爭執，而異其審理之訴訟程序或簡化證據之調
        查，一方面可合理分配司法資源的利用，且可減輕法院
        審理案件之負擔，以達訴訟經濟之要求；另一方面亦可
        使訴訟儘速終結，讓被告免於訟累，是以明案應予速判
        。依此可知簡式審判程序係為以「訴訟經濟原則」、「
        明案速判」及「讓被告免於訟累」為其制度之核心目的
        。
　　　　反之，若不符合上開目的，即不適合進行簡式審判程序
        ，故於該條第2項之立法理由中舉例：如一案中數共同
        被告，「僅其中一部分被告自白犯罪」，或被告對於裁
        判上一罪之案件「僅就部分自白犯罪」時，因該等情形
        有證據共通的關係，若割裂適用而異其審理程序，對於
        訴訟經濟之實現，要無助益，此時，自亦以適用通常程
        序為宜。
　　　　惟觀本件之情形，被告並非「僅就部分犯罪自白」，而
        係對起訴書所載之犯罪事實全部承認犯罪，應非屬立法
        理由所舉之情形，審酌本件情形，既符合上開制度之核
        心目的，即無所謂「不適合」或「不宜」進行簡式審判
        程序甚明。
  ５、按簡式審判程序之證據調查，不受第一百五十九條第一項
      、第一百六十一條之二、第一百六十一條之三、第一百六
      十三條之一及第一百六十四條至第一百七十條規定之限制
      ，刑事訴訟法第 273條之2定有明文。即簡式審判程序僅
      關於證據調查之次序、方法之預定、證據調查請求之限制
      、證據調查之方法，證人、鑑定人詰問之方式等，在證據
      調查之程序予以簡化，其餘審判程序均與「通常審判程序
      」相同。
　　　而在審判實務上，通常審判程序提示卷證之程序亦空洞化
      ，其實質意義並不大，簡式審判程序縱省略提示卷證，對
      審判結果並無何影響；另依歷來相類似案例以觀，被告既
      已坦承全部犯行，檢察官即無提出其他相關證人進行詰問
      之必要性。綜上，應無檢察官所稱：「可能侵害檢察官身
      為公訴人原所擁有訴訟權之完整性」之情形。
　６、檢察官另稱：檢察官在本件準備程序中，對於被告全部認
      罪而改採簡式審判程序雖無意見，然其以被告對「全部起
      訴犯罪事實」即包含起訴書所列涉犯加重詐欺及一般洗錢
      罪等部分均認罪、不爭執為基礎而為意見表示，惟原審改依
      簡式審判程序後，僅認定被告犯洗錢防制法第14條第1項
      之罪，顯非檢察官同意改為簡式審判程序之原意等語。
　（１）按刑事訴訟法第 273  條之 1  第 1  項規定，法院裁
        定進行簡式審判程序之要件已如前所述，即在訴訟程序
        上只要符合前開要件就可以裁定進行簡式審判程序，檢
        察官對於是否改依簡式審判程序審理，亦僅能審酌前開
        要件，並依法表示意見即可。至於法院在判決之前，因
        不能公開心證，檢察官自無從知悉，故法院對該案件之
        心證究竟如何？應在所不問。
　　　　況檢察官是否「同意」，亦非法院裁定進行簡式審判程
        序之要件，縱檢察官表示不同意，法院亦不受其意見之
        拘束。
　（２）又被告自白雖為「證據之王」，惟依刑事訴訟法第156 
        條第2項規定：被告之自白，不得作為有罪判決之唯一
        證據。故縱使被告坦承起訴書所載之全部犯行，法院仍
        應依職權審酌被告是否確實成立犯罪，不可僅以被告之
        自白而逕認定被告犯罪全部成立，其理亦明。
　　　　若依檢察官前開所述，顯然認為本院必須依被告自白而
        認定被告犯罪全部成立，方可進行簡式審判程序，惟此
        不但明顯違反前開法律規定；另觀諸進行簡式審判程序
        之要件，並不以判決結果為：「有罪」為要件，亦未明
        文規定以「全部犯罪成立」為要件，均以如前所述，檢
        察官似乎混淆適用程序法與認定實體犯罪事實間之區別
        。　　
　７、本件被告所涉犯之犯罪事實極為單純，其僅僅只是持金融
      卡提領贓款，再轉交予他人而已，並無任何複雜或不清楚
      猶尚待查證之處，此亦為檢察官起訴書所明載暨被告坦承
      之犯罪事實無訛，惟法律該如何評價此單純之行為，即為
      法律適用者職責之所在。
　　　而依據歷來所查獲並起訴之類似案例以觀，檢察官往往只
      能提出被告自白上開情節及被害人遭詐騙匯款之證據，惟
      對於被告究竟如何與欺騙集團間確有犯意聯絡或行為分擔
      之相關犯行，則幾乎未曾提出任何具體證據以資佐證，本
      院完全無法理解被告此部分之犯嫌究係何來？被告上開單
      純之犯行又是如何被「推論」與欺騙集團間確有犯意聯絡
      或行為分擔？甚且被告單純「一個」提領贓款之犯意及行
      為，為何只因有多位被害人匯款至該帳戶內被一併提領，
      而直接被推論為具「多個」加重詐欺罪之故意（按車手無
      論提領前後或轉交他人，均無從得知所提贓款內究竟包含
      有多少位被害人），而應受數罪之刑罰評價，此豈事理之
      平乎？審判實務上完全漠視所謂「證據裁判原則」，或許
      才是更應自我深切反省！
　　　反觀若依檢察官所持之見解，對於上述單純之犯行，改依
      通常程序審理，反明顯有違背簡式審判程序所欲達之「訴
      訟經濟原則」、「明案速判」及「讓被告免於訟累」之核
      心目的；而法院若採取檢察官所持之見解，亦不啻作繭自
      縛。
  ８、按第一審法院依被告在偵查中之自白或其他現存之證據，
      已足認定其犯罪者，得因檢察官之聲請，不經通常審判程
      序，逕以簡易判決處刑；前項案件檢察官依通常程序起訴
      ，經被告「自白」犯罪，法院認為宜以簡易判決處刑者，
      得不經通常審判程序，逕以簡易判決處刑，刑事訴訟法第
      449條第1項、第2項分別定有明文。
　　　而依審判實務通常之見解，在簡易審判程序之判決中，法
      官得就裁判上一罪關係之其中一罪名為「不另為無罪之諭
      知」，本件既符合刑事訴訟法第449條第2項之規定，依法
      即得改以簡易判決處刑，舉輕以明重，在以簡式審判程序
      審判時，既已進行除提示卷證之與通常審判程序相同之訴
      訟程序，又焉不得為「不另為無罪之諭知」乎？
　９、查詐騙集團橫行社會數十載，詐欺案件不但未見逐年減少
      ，反而有增無減，且詐騙手法日新月異，分工亦更為專業
      化，致使全民（甚至全球）受害甚鉅。雖然可以歸責此結
      果之原因甚多，惟多年以來警檢將重心僅放在容易查緝之
      「人頭帳戶」及「車手」案件，亦係相當重要的因素之一
      ，故詐騙集團核心（例如：機房或隱身幕後之主導者）甚
      少被查獲，此導致最後真正獲得龐大利益者可以繼續危害
      社會並坐享其成，而為貪得「小利」提供人頭帳戶及受指
      示擔任車手之人（按又多為初出社會歷練較少之年輕人，
      或如本件竟使用自己之金融帳戶犯案），則承擔此類型案
      件絕大部分刑罰之非難。
　　　而多年以來相關司法體系不但投入大量資源處理此類型案
      件；另無論審檢辯學對於此類型案件如何妥適適用法律，
      亦持續爭論不休，此種情形若不根本地予以改變（按例如
      本件情形，改依簡式審判程序審判，並得為不另為無罪之
      諭知，以減輕院檢訟累；或檢警將重點改在查緝詐騙集團
      核心），只是徒然繼續浪費國家寶貴司法資源，以行對社
      會「實質」意義並不大之事而已。
　１０、綜上所述，本院認為本件改依簡式審判程序審理，並    
      無訴訟程序違背法令之違誤。　　　　        　　　
（二）公訴意旨另以：詳如附件二犯罪事實欄所載，因認被告曾
      丞富另涉犯刑法第339條之4第1項第2款之3人以上共同詐
      欺取財罪嫌云云。
（三）按犯罪事實應依證據認定之，無證據不得推定其犯罪事實
      ；又不能證明被告犯罪者，應諭知無罪之判決，刑事訴訟
      法第154條、第301條第1項分別定有明文。
      次按事實之認定，應憑證據，如未能發現相當證據，或證
      據不足以證明，自不能以推測或擬制之方法，以為裁判基
      礎；又認定不利於被告之事實，須依積極證據，苟積極證
      據不足為不利於被告事實之認定時，即應為有利於被告之
      認定，更不必有何有利之證據（參見最高法院40年臺上字
      第86號及30年上字第816號判決）。
      意即法院在認定被告是否確有起訴書所載之犯罪事實時，
      首先應予審查者乃係檢察官所提出不利被告之證據，無論
      直接證據或間接證據及用以說服法官之全部證據方法，是
      否已足以證明被告犯罪事實至無其他合理懷疑之程度，若
      檢察官所提出不利被告之證據方法，尚無法證明被告之犯
      罪事實或足以排除合理懷疑時，依無罪推定及罪疑惟輕原
      則，即應為被告無罪之諭知。
（四）本件依檢察官所提不利被告之積極證據方法並不足以認定
      被告涉嫌上開犯罪事實確實存在：
  １、共同正犯的成立要件計有：（1）兩個以上的行為人；（2
      ）具有共同的行為決意；（3）參與共同行為的實現（參
      見林山田著，刑法通論下冊增訂十版，第76頁至第82頁）
      ，本件被告是否與詐騙集團其他成員成立加重詐欺罪之共
      同正犯，即應檢視其是否具有共同的行為決意及是否參與
      共同行為的實現？
　２、本件被告並未具共同的行為決意：
   （1）所謂共同的行為決意，乃是指兩個以上的行為人出於違
        犯「特定犯罪」（按即具體明確之犯罪對象、時間、地
        點、方法）的故意，彼此聯絡謀議或計劃，而在有認識
        與有意願地交互作用下，所成立的共同一致的犯意，若
        僅是對於他人的犯罪計劃單方面的同意或支持，尚非屬
        共同的行為決意。而此共同行為決意內涵，除違犯特定
        犯罪行為的故意之外，尚包括基於犯罪計畫與實施犯罪
        的必要，而為的「角色分配」，且該角色分配的種類，
        必須能夠顯示出每個行為人均有將整個犯罪行為的成敗
        ，繫諸於「彼此相互間協力」的意思（參見林山田前揭
        著，第77頁至第78頁）。
　 （2）本件被告曾丞富僅單純受同案被告吳秉諺之指示，提領
        輾轉匯入其帳戶內或吳秉諺帳戶內之贓款，核與歷來檢
        警所查獲之車手類型案件相符合，尚堪認定。
　　　　依此，則被告對於真正從事詐騙犯行者（按詐騙集團機
        房），究係針對何位特定被害人、犯罪之具體時間及地
        點、如何共同施用詐術，致特定被害人陷於錯誤而交付
        財物等具體特定犯行，必然一無所悉，衡情根本無法就
        「某具體特定加重詐欺罪犯行」與詐騙集團其他成員彼
        此間存有聯絡謀議或計劃之可能。
　　　　雖被告有可能「概括預見或知悉」詐騙集團成員確有詐
        取他人財物之犯行，惟單純概括預見或知悉加重詐欺犯
        行，究與實際參與彼此間「謀議或計劃」具體特定犯罪
        （按即明確被害人、時間、地點、施用詐術、交付財物
        等與犯罪構成要件相關之特定具體事實犯行）並不相同
        。
　　　　意即車手加入車手集團擔任提款任務，其在加入時只抽
        象地（概括）知道詐欺集團（本院按目前詐欺犯罪已專
        業分工，機房與車手大部分均分屬不同團體）未來可能
        詐欺被害人，但無從得知接下來確定的時間、地點，將
        發生多少次的詐欺犯行，其雖事先承擔提款任務，但既
        未與他人共同約定實施具體的詐欺犯行，亦非影響詐欺
        犯行是否成立及如何實施有所貢獻，顯然不應被認定為
        共同正犯（按此段引用自薛智仁著，2019年刑事法實務
        回顧：詐欺集團的洗錢罪責，臺大法學論叢第49卷特刊
        ），而明顯並無公訴人所稱被告與詐騙集團間「基於3
        人以上共同詐欺取財犯意聯絡」甚明。
　３、本件被告並未參與共同行為的實現：
 　（1）按所謂共同行為乃指二個以上的行為人依其共同行為決
        意的內容，彼此謀議或計劃，而共同違犯的特定犯罪行
        為而言；又基於共同的行為決意，而參與構成要件行為
        或構成要件以外行為的實行，固屬共同行為的實現，對
        於共同行為的策劃行為，或在幕後或在犯罪現場指揮調
        度其他共同正犯實行共同犯罪的行為，亦屬共同行為的
        實現（參見林山田前揭著，第80頁至第81頁）。
　　　　次按詐欺罪係破壞財產法益的犯罪，故其既遂未遂的判
        斷，乃以被騙者已否交付財物而造成財產損失為標準，
        至於行為人的不法意圖是否得逞，則在所不問。易言之
        ，即被騙者受騙而處分財產，造成其本人或第三人的財
        產損失，即為本罪的既遂，至若被騙者已交付其財物，
        但其間發生變故，至行為人並無獲得該財物，則雖然獲
        利意圖未得逞，但仍為本罪的既遂（參見林山田著，刑
        法各罪論上冊修訂五版，第462頁；另蔡墩銘著，中國
        刑法精義第498頁亦同此見解）。
　 （2）查本件在詐騙集團向被害人詐騙財物，而被害人將匯款
        金額匯入上開頭帳戶內時，依前開說明，該詐欺犯罪即
        屬「既遂」，被告在詐騙集團犯罪既遂後，再就該詐欺
        犯罪所得為移轉或變更；掩飾或隱匿；收受、持有或使
        用等洗錢行為，則該等行為即與詐騙集團實行加重詐欺
        之犯行完全無關。
　　　　意即被告即行為人加入之行為對於犯罪構成要件的實現
        須有所貢獻，才可能成立正犯或共犯，如果行為人加入
        他人的犯罪時，他人已經完全實現犯罪構成要件，後續
        也不會再實現同一犯罪成構要件，加入行為就不可能對
        實現犯罪構成要件有所貢獻，而沒有成立「正犯或共犯
        」的可能性。又在車手提款之前，詐欺集團成員既已透
        過詐術使被害人財產匯入人頭帳戶，不僅被害人財產損
        害已終局實現，詐欺幕後者亦已支配人頭帳戶的匯款，
        刑法詐欺罪之構成要件已經實現，車手提款轉交他人的
        行為係單純使他人實現不法獲利意圖的舉動，並非詐欺
        罪之構成要件，故提款行為並未再次有助於構成要件的
        實現（按此段引用自薛智仁前揭著；另相同見解認為僅
        事後接受委託取款的車手並不成立詐欺罪，參見許恆達
        著，評新修正洗錢犯罪及實務近期動向，台大法學論叢
        第48卷特刊）。
　４、共同正犯的種類計有：（1）參與實行構成要件行為的共同
      正犯；（2）參與實行構成要件以外行為的共同正犯；（3
      ）策劃與指揮其他行為人實行共同犯罪的共同正犯；（4
      ）參與謀議並視他人的實行為自己實行的共同正犯或在預
      備階段提出犯罪重大貢獻的共同正犯（參見林山田著，刑
      法通論下冊增訂十版，第83頁至第88頁）。
　　　查被告與詐欺集團成員間並未具有共同的行為決意，亦非
      實行詐欺犯罪構成要件之行為；而其單純提領贓領再轉交
      他人的行為，對於已經既遂之詐欺犯行並未有任何助益之
      可言；又被告並非詐欺集團之核心成員，無法策劃或指揮
      詐欺集團其他成員共同實行詐欺犯行；再者，依目前實務
      所查獲之諸多車手案件，亦尚未曾發覺其參與詐騙集團內
      部核心成員之謀議，或在詐騙集團預備詐欺階段曾提出任
      何重大貢獻之情形，顯然車手並無法該當上開共同正犯的
      所有類型。
　５、本件被告雖在審判時自白犯罪，惟被告之自白，不得作為
      有罪判決之唯一證據，刑事訴訟法第 156  條第 2項定有
      明文，檢察官就被告與不詳詐騙集團間共同涉犯上開詐欺
      犯行（按即確有犯意之聯絡或行為之分擔）既未能提出任
      何證據佐證，依法自不得逕認被告此部分犯行成立。
（五）綜上，被告雖涉嫌刑法第339條之4第1項第2款之3人以上
      共犯加重詐欺取財，惟依檢察官所提不利被告之積極證據
      方法並不足以認定被告涉嫌上開犯罪事實確實存在，依前
      開判決及「事證有疑利於被告」之法理，此部分犯行即應
      為有利被告之認定。然因此部分與上揭有罪部分為想像競
      合犯之關係，爰不另為無罪之諭知。　　
八、應適用之法條：
（一）刑事訴訟法第273條之1第1項、第299條第1項前段、第310
      條之2、第454條。
（二）洗錢防制法第2條第2款、第14條第1項。
（三）刑法第11條、第28條、第42條第3項前段、第38之1條第1
      項前段、第3項、。
九、如不服本判決，得於判決書送達之翌日起20日內，以書狀敘
    述理由，向本院提出上訴。
十、本案經檢察官黃翊雯到庭執行職務。
中　　華　　民　　國　　110 　年　　11　　月　　30　　日
                  刑事第四庭法  官     陳健順
以上正本證明與原本無異。
中　　華　　民　　國　　110 　年　　11　　月　　30　　日
                            書記官     吳玉蘭
附錄本案論罪科刑法條全文：
洗錢防制法
第 2 條
本法所稱洗錢，指下列行為：
二、掩飾或隱匿特定犯罪所得之本質、來源、去向、所在、所有
    權、處分權或其他權益者。
第 14 條
有第二條各款所列洗錢行為者，處七年以下有期徒刑，併科新臺
幣五百萬元以下罰金。
附件一（即原起訴書附表三及五）：
附表三：（109年度偵字第12919號、110年度偵字第2079號）
編號 匯款人 詐騙方式 匯款時間 匯款金額  (新臺幣) 入款帳戶 流向 1 告訴人吳昭蓉 詐欺集團成員於109年3月31日某時許，化名「陳安邦」，利用LINE結識吳昭蓉後，持續向吳昭蓉謊稱：可匯款下注香港彩券，伊有辦法百分之百中彩及已中彩，須匯手續費請領彩金云云，使吳昭蓉陷於錯誤，依指示於右揭時間，匯款右揭金額至廖威智新光銀行帳戶內。 109年5月4日10時16分許 3萬元 「廖威智新光銀行帳戶」 被告廖威智以行動轉帳方式，將上開3萬元連同帳戶內餘款，單次轉帳16萬元至「曾丞富合作金庫帳戶」內，再由被告曾丞富至合作金庫頭份分行臨櫃取款35萬元上繳被告吳秉諺。               
附表五：
編號 匯款人 詐騙方式 匯款時間 匯款金額  (新臺幣) 入款帳戶 流向 1 被害人成玟涓 詐欺集團成員自109年4月30日14時57分許起，透過電話與成玟涓聯絡，佯稱：如經由其所屬投資公司投資，可獲取豐厚報酬云云，使成玟涓陷於錯誤，依指示於右揭時間，匯款右揭金額至「廖威智新光銀行帳戶」內。 109年5月4日17時56分許 23萬元 「廖威智新光銀行帳戶」 ①被告廖威智於109年5月4日17時57分許，以行動轉帳方式，單次轉帳10萬元至「曾丞富合作金庫帳戶」內；於同日17時27分許，以行動轉帳方式，單次轉帳10萬元至「吳秉諺郵局帳戶」內。再由曾丞富提領16萬元，並轉交吳秉諺（按部分經本院更正）。                

附件二：
臺灣新竹地方檢察署檢察官起訴書
                                     109年度偵字第7935號
                                                第8765號
                                               第12385號
                                               第12919號
                                               第13128號
                                               第13521號
                                      110年度偵字第99號
                                                 第621號
                                                 第670號
                                      第943號
                                               第2079號  第2092號
　　被　　　告　吳秉諺　男　37歲（民國00年0月00日生）
　　　　　　　　　　　　住苗栗縣○○鎮○○街00巷00號
                        居臺北市○○區○○○道0段00○0號
                        （另案在法務部○○○○○○○○羈 押中）
　　　　　　　　　　　　國民身分證統一編號：Z000000000號
                陳岳崧　男　41歲（民國00年0月0日生）
　　　　　　　　　　　　住新竹縣○○市○○○路0○00號10
　　　　　　　　　　　　　樓
　　　　　　　　　　　　國民身分證統一編號：Z000000000號
　　　　　　　　温彥鈞  男　24歲（民國00年0月00日生）
　　　　　　　　　　　　住新竹縣○○鄉○○路0段0巷00號
　　　　　　　　　　　　國民身分證統一編號：Z000000000號
    上  一  人
    選任辯護人  蘇毓霖律師（警詢陪偵）
　　被      告  林哲永　男　24歲（民國00年0月00日生）
　　　　　　　　　　　　住新竹縣○○市○○○街00巷0號
　　　　　　　　　　　　國民身分證統一編號：Z000000000號
　　　　　　　　廖威智　男　22歲（民國00年0月00日生）
　　　　　　　　　　　　住新竹縣○○鄉○○街00號
　　　　　　　　　　　　（另案在法務部○○○○○○○○羈  押中）
　　　　　　　　　　　　國民身分證統一編號：Z000000000號
                曾丞富　男　33歲（民國00年0月0日生）
　　　　　　　　　　　　住苗栗縣○○市○○路00巷00號
　　　　　　　　　　　　國民身分證統一編號：Z000000000號
上列被告等因詐欺等案件，已經偵查終結，認應提起公訴，茲將
犯罪事實及證據並所犯法條分敘如下：
　　　　犯罪事實
一、吳秉諺（所涉違反組織犯罪防制條例部分，業由臺灣苗栗地
    方檢察署以109年度偵字第5814、6165、6166、6824、6831
    、7432號及110年度偵字第517號等案件提起公訴，不在本案
    起訴範圍）於民國109年年初即與「誠信做事」、「一一」
    等真實身分不詳之成年人共組詐欺集團，並於109年3月間，
    自行招募陳岳崧、曾丞富（上1人所涉違反組織犯罪防制條
    例部分，另由臺灣苗栗地方檢察署偵查中，不在本案起訴範
    圍）及陸續透過陳岳崧招募温彥鈞、林哲永及廖威智（上3
    人所涉參與犯罪組織罪嫌，業經本署以109年度偵字第7731
    、8542、8969號案件提起公訴，不在本案起訴範圍內）等3
    人加入該詐欺集團；其分工係由吳秉諺自行或指示陳岳崧出
    面招募車手並取得多個金融機構帳戶(含實體帳戶帳號及網
    路銀行帳號及密碼)，同時由吳秉諺提供自己在中華郵政股
    份有限公司（下稱郵局）開立之帳號0000000000000000帳戶
    內（下稱「吳秉諺郵局帳戶」）或台新國際商業銀行股份有
    限公司（下稱台新銀行）帳號0000000000000000帳戶（下稱
    「吳秉諺台新銀行帳戶」）內，供車手設定多組約定轉帳帳
    戶，作為詐騙民眾匯款、轉帳使用，吳秉諺則不定時登入各
    該金融機構帳戶查詢是否有贓款入帳及帳戶是否已列為警示
    帳戶而無法使用等情，再依贓款入款進度，自行或透過陳岳
    崧指示曾丞富及温彥鈞、林哲永及廖威智等人自金融機構帳
    戶內取款或利用網路ATM轉帳，將詐騙所得款項由第一層帳
    戶再轉至第二層帳戶。茲分述其等行為如下：
  ㈠吳秉諺、陳岳崧、温彥鈞及其所屬詐欺集團之成員共同意圖
    為自己不法之所有，基於3人以上共同詐欺取財及掩飾、隱
    匿特定犯罪所得去向之詐欺及洗錢之犯意聯絡，先由該詐欺
    集團之某成年成員為附表一所示之行為，使黃薰儀、陳志宏
    、鍾玲杰、洪煒翔及林楷恩（原姓名：林家名）等人均陷於
    錯誤，而依指示於附表一各編號所示時間，匯款如附表一所
    示之款項，至温彥鈞在中國信託商業銀行股份有限公司（下
    稱中國信託銀行）開立之帳號000-000000000000號帳戶（下
    稱「温彥鈞中國信託銀行帳戶」）內，次由吳秉諺通知陳岳
    崧進款，再由陳岳崧指示温彥鈞利用自動櫃員機取款或由利
    用中國信託銀行網路ATM，自「温彥鈞中國信託銀行帳戶」
    內，轉出款項至「吳秉諺郵局帳戶」或「吳秉諺台新銀行帳
    戶」內（詳如附表一），再由吳秉諺臨櫃取款，以此方式掩
    飾或隱匿詐欺犯罪所得之去向、所在。
  ㈡吳秉諺、陳岳崧、林哲永、廖威智、温彥鈞及其所屬詐欺集
    團之成員共同意圖為自己不法之所有，基於3人以上共同詐
    欺取財及掩飾、隱匿特定犯罪所得去向之詐欺及洗錢之犯意
    聯絡，先由該詐欺集團之某成年成員為附表二所示之行為，
    使林泳辛陷於錯誤，而依指示於附表二編號1所示時間，匯
    款如附表二所示之款項，至林哲永在台中商業銀行新豐分行
    開立之帳號000-000000000000號帳戶（下稱「林哲永台中商
    銀帳戶」）內，次由吳秉諺通知陳岳崧進款，再由陳岳崧指
    示温彥鈞駕駛車號000-0000號自用小客車搭載廖威智於同日
    晚上10時17分許起至10時25分許止間，在新竹縣○○鄉○○路0
    段000號統一便利商店三立店（下稱統一超商三立店），利
    用中國信託銀行自動櫃員機領取「林哲永台中銀行帳戶」內
    之贓款共計新臺幣（下同）15萬元後，於109年4月18日0時3
    0分許，轉往新竹縣竹北市縣政二路某全家便利超商前，將1
    5萬元交付陳岳崧，由陳岳崧再上繳予吳秉諺，另由陳岳崧
    指示林哲永於109年4月18日0時32分許，利用台中商銀網路A
    TM跨行轉入90萬元至「吳秉諺台新銀行帳戶」內，以此方式
    掩飾或隱匿詐欺犯罪所得之去向、所在。
  ㈢吳秉諺、陳岳崧、廖威智、曾丞富及其所屬詐欺集團之成員
    共同意圖為自己不法之所有，基於3人以上共同詐欺取財及
    掩飾、隱匿特定犯罪所得去向之詐欺及洗錢之犯意聯絡，先
    由該詐欺集團之某成年成員為附表三所示之行為，使吳昭蓉
    陷於錯誤，而依該詐騙集團成年成員指示，於109年5月4日1
    0時16分許，在中華郵政公司中崙郵局（位於高雄市○○區○○
    路000號），匯款3萬元至廖威智在臺灣新光商業銀行股份有
    限公司（下稱新光銀行）開立之帳號000-0000000000000號
    帳戶（下稱「廖威智新光銀行帳戶」）內，次由吳秉諺通知
    陳岳崧進款，再由陳岳崧指示廖威智於同日14時2分許，以
    行動轉帳方式，將上開3萬元連同帳戶內餘款，單次轉帳16
    萬元至曾丞富在合作金庫商業銀行股份有限公司（下稱合作
    金庫）開立之帳號000-0000000000000號帳戶（下稱「曾丞
    富合作金庫帳戶」）內，最後由曾丞富至合作金庫頭份分行
    臨櫃取款35萬元上繳吳秉諺，以隱匿犯罪所得。
  ㈣吳秉諺、陳岳崧與林哲永、廖威智、温彥鈞（上3人所涉違反
    洗錢防制法等罪嫌，業經本署以109年度偵字第7731、8542
    、8969號案件提起公訴，不在本案起訴範圍內）及其所屬詐
    欺集團之成員共同意圖為自己不法之所有，基於3人以上共
    同詐欺取財及掩飾、隱匿特定犯罪所得去向之詐欺及洗錢之
    犯意聯絡，由該詐欺集團成員於附表四所示時間、透過交友
    軟體或通訊軟體LINE，與附表四所示之陳淑娟、林宛宙、曾
    薳袀聯繫，以附表四所示之方式，向陳淑娟、林宛宙、曾薳
    袀邀約投資云云，使陳淑娟、林宛宙、曾薳袀陷於錯誤，遂
    依指示於附表四所示之時間，匯款如附表所示之金額至「林
    哲永台中商銀帳戶」內，次由吳秉諺通知陳岳崧進款，再由
    陳岳崧分頭指示林哲永、廖威智、温彥鈞為附表四所示之取
    款或跨行轉帳，以此方式掩飾、隱匿該詐騙集團詐騙陳淑娟
    等3人之犯罪所得。
  ㈤吳秉諺、陳岳崧、廖威智、曾丞富及其所屬詐欺集團之成員
    共同意圖為自己不法之所有，基於3人以上共同詐欺取財及
    掩飾、隱匿特定犯罪所得去向之詐欺及洗錢之犯意聯絡，先
    由該詐欺集團之某成年成員為附表五所示之行為，使成玟涓
    陷於錯誤，而依該詐騙集團成年成員指示，於109年5月4日1
    7時56分許，臨櫃匯款23萬元至「廖威智新光銀行帳戶」內
    ，次由吳秉諺通知陳岳崧進款，再由陳岳崧指示廖威智於同
    日17時57分許，以行動轉帳方式，單次轉帳10萬元至「曾丞
    富合作金庫帳戶」內；於同日17時28分許，以行動轉帳方式
    ，單次轉帳10萬元至「吳秉諺郵局帳戶」內；再由廖威智於
    同日19時41分至43分許，利用自動櫃員機，接續提款2萬元
    、2萬元及1萬元交予陳岳崧上繳吳秉諺；由曾丞富於同日，
    利用自動櫃員機，接續取款10萬元，再上繳吳秉諺，以隱匿
    犯罪所得。
  ㈥吳秉諺（所涉違反洗錢防制法等罪嫌，業經臺灣苗栗地方檢
    察署以110年度偵字第407號案件偵辦中，不在本案起訴範圍
    內）、陳岳崧、廖威智及其所屬詐欺集團之成員共同意圖為
    自己不法之所有，基於3人以上共同詐欺取財及掩飾、隱匿
    特定犯罪所得去向之詐欺及洗錢之犯意聯絡，先由該詐欺集
    團之某成年成員為附表六所示之行為，使沈仕軒陷於錯誤，
    而依該詐騙集團成年成員指示，於109年4月29日9時13分許
    ，利用APP「彰化銀行行動網」，匯款1萬元至「廖威智新光
    銀行帳戶」內，次由吳秉諺通知陳岳崧進款，再由陳岳崧指
    示廖威智於同日11時26分許，以行動轉帳方式，將上開1萬
    元連同帳戶內餘款，單次轉帳45萬元至「吳秉諺郵局帳戶」
    內，以隱匿犯罪所得。
二、案經黃薰儀訴由臺北市政府警察局松山分局報告臺灣臺北地
    方檢察署陳請臺灣高等檢察署檢察長令轉本署；陳志宏訴由
    新竹縣政府警察局新湖分局報告本署；高雄市政府警察局湖
    內分局報告臺灣橋頭地方檢察署陳請臺灣高等檢察署檢察長
    令轉本署；洪煒翔訴由苗栗縣警察局竹南分局報告本署；林
    楷恩訴由新竹縣政府警察局新湖分局報告本署；林泳辛訴由
    桃園市政府警察局平鎮分局報告本署偵辦；吳昭蓉訴由新竹
    縣政府警察局新湖分局報告本署；陳淑娟、林宛宙、曾薳袀
    訴由新竹縣政府警察局竹北分局報告本署；桃園市政府警察
    局中壢分局報告臺灣桃園地方檢察署陳請臺灣高等檢察署檢
    察長令轉本署；沈仕軒訴由高雄市政府警察局湖內分局報告
    臺灣高雄地方檢察署陳請臺灣高等檢察署檢察長令轉本署偵
    辦。
　　　　證據並所犯法條
一、證據清單及待證事實：
㈠109年度偵字第7935號案件
編號 證據名稱 待證事實 1 被告温彥鈞109年5月24日警詢時及109年8月4日偵查中之供述 被告温彥鈞於警詢時不實供稱：於109年4月初某日，在新竹縣湖口鄉湖口火車站前，以每月5,000元為價，將「温彥鈞中國信託銀行帳戶」出租予真實姓名不詳之成年男子「小劉」等詞。 2 被告温彥鈞110年1月8日警詢時之供述（含提款影像截圖） 被告温彥鈞坦承先後於109年4月14日、同年月19日及同年月20日，在新竹地區，持「温彥鈞中國信託銀行帳戶」提款卡，利用自動櫃員機提領贓款，並將款項上交予被告吳秉諺或被告陳岳崧，惟仍矢口否認有何詐欺取財、洗錢等犯行，辯稱：被告吳秉諺稱入帳之款項係博弈賭金云云。 3 證人即告訴人黃薰儀於警詢時之指訴 告訴人黃薰儀遭訛詐款項之經過。 4 證人即另案被告廖威智於偵查中之證述 被告温彥鈞持「温彥鈞中國信託銀行帳戶」提款卡，利用自動櫃員機提領贓款。 5 中國信託銀行109年5月14日中信銀字第109224839108707號函所附開戶資料暨交易明細各1份 附表一編號1所示金流。 6 告訴人黃薰儀提出之玉山銀行帳戶存摺影本及郵局帳戶存摺影本各1份 附表一編號1所示金流。 7 中國信託銀行109年8月25日中信銀字第109224839209135號函暨所附光碟1片及本署檢察事務官製作之提款影像截圖8張 被告温彥鈞除提供「温彥鈞中國信託銀行帳戶」供所屬詐欺集團使用，亦先後於109年4月3日、同年月5日及同年月20日，在新竹地區，利用自動櫃員機提領贓款。 8 中國信託銀行109年11月3日中信銀字第109224839276172號函暨警員製作之提款影像截圖11張 被告温彥鈞先後於109年4月19日及同年月20日，在新竹地區，持「温彥鈞中國信託銀行帳戶」提款卡，利用自動櫃員機提領贓款。 9 台新銀行109年8月26日台新作文字第10915915號函所附帳號基本資料、取款憑條及提款影像（以光碟存取）1份 1.台新銀行帳號0000000000000000帳戶為被告吳秉諺所申設。 2.被告吳秉諺於109年3月至4月間多次臨櫃自帳戶內取款。 10 郵局帳號0000000000000000帳戶開戶資料、交易明細、提款單暨提款影像(以光碟存取)1份 1.郵局帳號0000000000000000帳戶為被告吳秉諺所申設。 2.被告吳秉諺於109年3月至4月間多次臨櫃自帳戶內取款。 11 中國信託銀行110年2月2日中信銀字第110224839026998號函暨所附約定轉帳申請書及行動轉帳IP位址1份 1.被告温彥鈞設定「吳秉諺郵局帳戶」及「吳秉諺台新銀行帳戶」為約定轉帳帳戶。 2.被告温彥鈞依指示利用中國信託銀行網路ATM轉帳。 
㈡109年度偵字第8765號案件
編號 證據名稱 待證事實 1 被告温彥鈞109年6月23日警詢時之供述 被告温彥鈞於警詢時固坦承：以每月5,000元為價，將「温彥鈞中國信託銀行帳戶」出租予被告吳秉諺等詞，惟矢口否認有何參與詐欺集團之犯行。 2 被告吳秉諺109年7月23日警詢時之供述 被告吳秉諺矢口否認有何詐欺取財、洗錢等犯行，辯稱：伊與被告温彥鈞素未謀面，迄未相識等詞。 3 證人即告訴人陳志宏於警詢時之指訴 告訴人陳志宏遭訛詐9萬2,000元之經過。 4 告訴人陳志宏提出之LINE對話紀錄1份 同上。 5 中國信託銀行109年6月8日中信銀字第109224839132641號函所附開戶資料暨交易明細各1份 附表一編號2所示金流。 
㈢109年度偵字第13128號案件　
編號 證據名稱 待證事實 1 被告温彥鈞109年6月13日警詢時之供述 被告温彥鈞於警詢時不實供稱：於109年4月初某日，在新竹縣湖口鄉湖口火車站前，以每月5,000元為價，將名下中國信託銀行帳戶出租予真實姓名不詳之成年男子「小劉」等詞。 2 證人即被害人鍾玲杰於警詢時之證術 被害人鍾玲杰遭訛詐款項之經過。 3 中國信託銀行109年5月26日中信銀字第109224839120195號函所附開戶資料暨交易明細各1份 附表一編號3所示金流。 4 被害人鍾玲杰提出之匯款紀錄截圖6張（不含圖1、圖2） 附表一編號3所示金流。 
㈣110年度偵字第670號案件
編號 證據名稱 待證事實 1 證人即告訴人洪煒翔於警詢時之指訴 告訴人洪煒翔遭訛詐款項之經過。 2 告訴人洪煒翔提出之中國信託銀行帳戶交易明細及臺灣銀行大里分行帳戶交易明細各1份 附表一編號4所示金流。 3 中國信託銀行109年8月19日中信銀字第109224839203861號函所附開戶資料暨交易明細各1份 附表一編號4所示金流。 
㈤110年度偵字第943號案件
編號 證據名稱 待證事實 1 證人即告訴人林楷恩（原姓名：林家名）於警詢時之指證 告訴人林楷恩遭訛詐款項之經過。 2 告訴人林楷恩提出之存摺影本1份 附表一編號5所示金流。 3 告訴人林楷恩提出之LINE對話紀錄1份 告訴人林楷恩遭訛詐款項之經過。 4 中國信託銀行109年6月8日中信銀字第109224839132641號函所附開戶資料暨交易明細各1份 附表一編號5所示金流。 
㈥109年度偵字第12385號案件
編號 證據名稱 待證事實 1 被告林哲永於109年7月12日警詢時及偵查中之供述 被告林哲永經被告陳岳崧招募而加入被告吳秉諺所屬詐欺集團。 2 證人即告訴人林泳辛於警詢時之指證 告訴人林泳辛遭訛詐款項之經過。 3 告訴人林泳辛提出之109年4月17日轉帳紀錄2張 附表二編號1所示金流。 4 告訴人林泳辛提出之佐證資料1份 告訴人林泳辛遭訛詐款項之經過。 5 台中商業銀行109年7月9日中業執字第1090020252號函所附開戶資料暨交易明細各1份 附表二編號1所示金流。 
㈦109年度偵字第12919號案件
編號 證據名稱 待證事實 1 被告曾丞富於109年9月11日警詢時及偵查中之供述 1.被告曾丞富經被告吳秉諺招募加入詐欺集團。 2.「曾丞富合作金庫帳戶」內之款項均由被告曾丞富自行領出，再交由被告吳秉諺。 2 被告廖威智於109年6月13日、109年7月24日警詢時及偵查中之供述 1.被告廖威智經被告陳岳崧招募而加入被告吳秉諺所屬詐欺集團。 2.被告廖威智自「廖威智新光銀行帳戶」內取款後，均係交由被告陳岳崧。 3.被告廖威智自行以行動轉帳方式，自「廖威智新光銀行帳戶」內轉帳至「吳秉諺郵局帳戶」及「曾丞富合作金庫帳戶」內。 3 被告吳秉諺於110年1月20日警詢時及偵查中之供述 被告廖威智經被告陳岳崧招募而加入被告吳秉諺所屬詐欺集團。 4 證人即告訴人吳昭蓉於警詢時之指證 告訴人吳昭蓉遭訛詐3萬元之經過。 5 被告廖威智於109年5月4日操作提款機取款之影像截圖6張 附表五編號1所示金流。 6 新光銀行集中作業部109年5月29日新光銀集作字第1090102324號函所附開戶資料及交易明細1份 1.「廖威智新光銀行帳戶」為被告廖威智所開立。 2.附表三編號1及附表五編號1所示金流。 7 合作金庫頭份分行109年7月16日合金頭份字第1090002323號函所附開戶資料及交易明細1份 附表三編號1及附表五編號1所示金流。 8 告訴人吳昭蓉提出之109年5月4日郵政跨行匯款申請書1張 佐證告訴人吳昭蓉遭訛詐3萬元。 9 告訴人吳昭蓉提出之LINE對話紀錄1份 告訴人吳昭蓉遭訛詐款項之經過。 10 合作金庫頭份分行110年2月23日合金頭份字第1100000601號函所附現金支出傳票1張 被告曾丞富於109年5月4日至合作金庫頭份分行取款35萬元。 11 臺灣苗栗地方檢察署檢察官108年度偵字第5181號不起訴處分書1份 被告曾丞富歷經左列案件後，應明知提領來源不明之款項將涉及詐欺取財罪嫌。 12 新竹縣政府警察局新湖分局偵查佐110年2月26日職務報告1紙 被告曾丞富前於警詢時坦承「曾丞富合作金庫帳戶」內之贓款，全由自己負責提領。 
㈧109年度偵字第13521號案件
編號 證據名稱 待證事實 1 被告林哲永於109年6月16日、109年7月14日警詢時之供述 被告林哲永提供名下金融帳戶予被告吳秉諺所屬詐欺集團使用，並同時擔任車手。 2 被告廖威智於109年7月27日警詢時之供述 被告廖威智提供名下金融帳戶予被告吳秉諺所屬詐欺集團使用，並同時擔任車手。 3 被告温彥鈞於109年7月29日警詢時之供述 被告温彥鈞駕駛車號000-0000號自用小客車搭載被告廖威智於109年4月17日晚上10時17分許至10時25分許間，在統一超商三立店，利用中國信託銀行自動櫃員機取款15萬元。 4 被告林哲永109年4月15日提領時、地一覽表（編號1至12） 被告林哲永提供名下金融帳戶予被告吳秉諺所屬詐欺集團使用，並同時擔任車手。 5 被告廖威智109年4月17日提領時、地一覽表（編號1至12） 1.被告温彥鈞駕駛車號000-0000號自用小客車搭載廖威智於109年4月17日22時17分許至22時25分許間，在統一超商三立店，利用中國信託銀行自動櫃員機取款15萬元。 2.附表二編號1及及附表四編號2所示金流。 6 台中商業銀行109年6月29日中業執字第1090019321號函所附開戶資料暨交易明細各1份 附表四編號1至3所示金流。 7 證人即告訴人陳淑娟、林宛宙、曾薳袀於警詢時之證述 告訴人陳淑娟、林宛宙、曾薳袀遭訛詐款項之經過。 8 告訴人陳淑娟、林宛宙、曾薳袀提出之匯款證明及對話紀錄等證據各1份 同上。 
㈨110年度偵字第99號案件
編號 證據名稱 待證事實 1 證人即被害人成玟涓於警詢時之指證 被害人成玟涓遭訛詐款項之經過。 2 新光銀行集中作業部109年5月26日新光銀集作字第1090037391號函所附開戶資料及交易明細1份 附表五編號1所示之金流。 
㈩110年度偵字第621號案件
編號 證據名稱 待證事實 1 證人即告訴人沈仕軒於警詢時之指證 告訴人沈仕軒遭訛詐款項之經過。 2 新光銀行集中作業部109年7月16日新光銀集作字第1090103127號函所附開戶資料及交易明細1份 附表六編號1所示之金流。 
110年度偵字第2092、2079號案件
編號 證據名稱 待證事實 1 被告陳岳崧於110年1月27日警詢時及偵查中之供述及證述 1.被告陳岳崧召募被告温彥鈞、林哲永、廖威智等3人加入被告吳秉諺所屬詐欺集團，並居中幫被告吳秉諺聯繫被告林哲永、廖威智及温彥鈞，使被告林哲永、廖威智及温彥鈞按指示轉帳、提款，並從中抽取0.5%之報酬。 2.被告温彥鈞、林哲永、廖威智均自行操作名下金融帳戶之網路銀行轉帳。 2 台新銀行109年8月26日台新作文字第10915915號函所附開戶資料及取款憑條；「吳秉諺郵局帳戶」開戶資料、交易明細及提款單等各1份（含光碟1片） 附表一編號1至5、附表二編號1、附表四編號1至3、附表五編號1及附表六編號1所示之金流。 3 本署檢察官109年度偵字第6709號起訴書及110年度偵字第851號移送併辦意旨書各1份 佐證被告陳岳崧較被告温彥鈞、林哲永及廖威智等人更早加入被告吳秉諺所屬之詐欺集團。 
二、　
㈠核被告吳秉諺、陳岳崧、温彥鈞就附表一編號1至5部分，均係
  犯刑法第339條之4第1項第2款之加重詐欺取財及違反洗錢防制
  法第2條第2款規定，應依同法第14條第1項論處之洗錢等罪嫌
  ；被告陳岳崧就附表一編號1部分（因本次之匯款時間較前，
  可認屬被告陳岳崧加入詐欺集團後之首次行為），另涉嫌違反
  組織犯罪防制條例第3條第1項後段之參與犯罪組織、第4條第1
  項之招募他人加入犯罪組織等罪嫌。其等以一行為觸犯上開構
  成要件不同之罪名，為想像競合犯，均請從較重之加重詐欺取
  財罪嫌處斷。被告吳秉諺等3人所犯5罪嫌，犯意各別，行為互
  殊，請分論併罰。又被告吳秉諺等3人就各次犯行與所屬詐欺
  集團成員均有犯意聯絡、行為分擔，請各論以共同正犯。再被
  告吳秉諺等3人就附表一所為，犯罪所得共計134萬9,000元，
  請依刑法第38條之1第1項規定宣告沒收。
㈡核被告吳秉諺、陳岳崧、林哲永、廖威智、温彥鈞就附表二編
  號1部分，均係犯刑法第339條之4第1項第2款之加重詐欺取財
  及違反洗錢防制法第2條第2款規定，應依同法第14條第1項論
  處之洗錢等罪嫌。其等以一行為觸犯上開構成要件不同之罪名
  ，為想像競合犯，均請從較重之加重詐欺取財罪嫌處斷。又被
  告吳秉諺等5人就附表二編號1所載犯行與所屬詐欺集團成員均
  有犯意聯絡、行為分擔，請各論以共同正犯。再被告吳秉諺等
  5人就附表二所為，犯罪所得共計11萬6,100元，請依刑法第38
  條之1第1項規定宣告沒收。
㈢核被告吳秉諺、陳岳崧、廖威智、曾丞富就附表三編號1部分，
  均係犯刑法第339條之4第1項第2款之加重詐欺取財及違反洗錢
  防制法第2條第2款規定，應依同法第14條第1項論處之洗錢等
  罪嫌。其等以一行為觸犯上開構成要件不同之罪名，為想像競
  合犯，均請從較重之加重詐欺取財罪嫌處斷。又被告吳秉諺等
  4人就附表三編號1所載犯行與所屬詐欺集團成員均有犯意聯絡
  、行為分擔，請各論以共同正犯。再被告吳秉諺等4人就附表
  三所為，犯罪所得共計3萬元，請依刑法第38條之1第1項規定
  宣告沒收。
㈣核被告吳秉諺、陳岳崧就附表四編號1至3部分，均係犯刑法第3
  39條之4第1項第2款之加重詐欺取財及違反洗錢防制法第2條第
  2款規定，應依同法第14條第1項論處之洗錢等罪嫌。其等以一
  行為觸犯上開構成要件不同之罪名，為想像競合犯，均請從較
  重之加重詐欺取財罪嫌處斷。被告吳秉諺等2人所犯3罪嫌，犯
  意各別，行為互殊，請分論併罰。又被告吳秉諺等2人就各次
  犯行與所屬詐欺集團成員均有犯意聯絡、行為分擔，請各論以
  共同正犯。再被告吳秉諺等2人就附表四所為，犯罪所得共計6
  7萬358元，請依刑法第38條之1第1項規定宣告沒收。
㈤核被告吳秉諺、陳岳崧、廖威智、曾丞富就附表五編號1部分，
  均係犯刑法第339條之4第1項第2款之加重詐欺取財及違反洗錢
  防制法第2條第2款規定，應依同法第14條第1項論處之洗錢等
  罪嫌。其等以一行為觸犯上開構成要件不同之罪名，為想像競
  合犯，均請從較重之加重詐欺取財罪嫌處斷。又被告吳秉諺等
  4人就附表五編號1所載犯行與所屬詐欺集團成員均有犯意聯絡
  、行為分擔，請各論以共同正犯。再被告吳秉諺等4人就附表
  五所為，犯罪所得共計23萬元，請依刑法第38條之1第1項規定
  宣告沒收。
㈥核被告陳岳崧、廖威智就附表六編號1所為，均係犯刑法第339
  條之4第1項第2款之加重詐欺取財及違反洗錢防制法第2條第2
  款規定，應依同法第14條第1項論處之洗錢等罪嫌。其等以一
  行為觸犯上開構成要件不同之罪名，為想像競合犯，均請從較
  重之加重詐欺取財罪嫌處斷。又被告陳岳崧等2人就附表六編
  號1所載犯行與所屬詐欺集團成員均有犯意聯絡、行為分擔，
  請各論以共同正犯。再被告吳秉諺等2人就附表六所為，犯罪
  所得共計1萬元，請依刑法第38條之1第1項規定宣告沒收。
三、依刑事訴訟法第251條第1項提起公訴。
　　此　致
臺灣新竹地方法院
中　　華　　民　　國　 110　　年　　2 　　月　　26　　日
　　　　　　　　　　　　　　　檢　察　官  黃 依 琳　　
附件三：
臺灣新竹地方檢察署檢察官上訴書　　
                                   110年度上字第101號
被 告 林暐澄 男 30歲（民國79年11月29日生）
             住○○市○○區○○○○○○街00○0號
             居桃園市○○區○○○000巷00○0○00號
             國民身分證統一編號：Z000000000號
上列被告因詐欺等案件，經臺灣新竹地方法院於中華民國110年9
月10日為第一審判決（110年度金訴字第208號）、（原起訴案
號：110年度偵字第6479號），本檢察官於110年9月15日收受判
決正本，認應提起上訴，並將上訴理由敘述如下：
一、原審諭知本件改行簡式審判程序，卻就被告涉犯3人以上共同
    詐欺罪部分不另為無罪諭知，固非無見。
二、惟查：
（一）原審判決既認定被告所為顯不該當3人以上共同詐欺罪，則
      訴訟程序有違刑事訴訟法第273條之1第2項規定，本案應不
      得改行簡式審判程序：
１、按刑事訴訟法第273條之1第2項既明文規定須被告就被訴事實
    為有罪之陳述後，始得改行簡式審判程序；另依「法院辦理刑
    事訴訟案件應行注意事項」第139點規定，所謂「不宜」為簡
    式審判程序者，例如：被告雖就被訴事實為有罪之陳述，但
    該自白內容是否真實，尚有可疑；或被告對於裁判上一罪或
    數罪併罰之案件，僅就部分案情自白犯罪等情形。從而法院
    裁定進行簡式審判程序後，必以被告全部有罪之判決為限。
    倘認被告上開有罪之陳述仍有疑義或有不宜為有罪實體判決
    之情形者，自應依同條第2項撤銷原裁定，改行通常審判程序
    ，方屬適法。刑事訴訟法第273條之1第2項規定，所謂「不得
    或不宜者」，依據立法理由例示：「法院嗣後懷疑被告自白是否
    具有真實性，則基於刑事訴訟重在實質正義及發見真實之必
    要，自以仍依通常程序慎重處理為當；又如一案中數共同被告
    ，僅其中一部分被告自白犯罪，或被告對於裁判上一罪之案
    件僅就部分自白犯罪時，因該等情形有證據共通之關係，若
    割裂適用而異其審理程序，對於訴訟經濟之實現，要無助益，此
    時，自亦以適用通常程序為宜。」則據此立法理由所示，一部
    無罪、免訴或不受理諭知之案件（含一部事實，不另為無罪、
    免訴或不受理諭知之情形），均不得或不宜為簡式審判。再簡式
    審判程序依刑事訴訟法第273條之2之規定，不完全受嚴格證
    明法則之拘束，亦即傳聞法則即不適用，且關於證據調查之
    次序方法之預定，證據調查請求之限制，證據調查之方法，
    證人、鑑定人詰問之方式等，均不須強制適用，是以在證據
    法則之適用及調查上均趨向寬鬆，且審判法院僅以獨任行之
    ，毋須由三位法官合議審判，期能儘速結案。由之，亦可知
    簡式審判程序與通常程序，繁簡及其慎重之程度，原有極大
    之不同，就此，自不得輕忽。況且，檢察官既已起訴全部事實
    ，如法院傾向認定其中一部有「無罪、免訴或不受理」之情形
    （無論係諭知，或係不另為諭知，均包含在內），即應考量公
    訴人與被告於刑事審判程序中均享有完整之訴訟權，因此，
    檢察官自有權請求法院依完整之證據法則（含傳聞法則）及
    證據調查方式進行審理，並請求法院為合議庭之慎重審判，否
    則，即可能侵害檢察官身為公訴人原所擁有訴訟權之完整性
    。而不得僅考量無罪、免訴或不受理判決（含不另為無罪、免訴
    或不受理諭知之情形），對於被告較為有利，即無視於公訴人
    訴訟權之完整性，偏執被告利益，率行簡式審判程序（最高法院
    98年度台非字第298號判決意旨、臺灣高等法院暨所屬法院94年
    法律座談會刑事類提案第28號研討意見、臺灣高等法院107年度上
    訴字第3588號判決意旨參照）。
２、本件起訴之犯罪事實，除涉犯洗錢防制法第14條第1項之罪，
    另有涉犯刑法第339條之4第1項第2款之罪，是檢察官在本件
    準備程序中，雖對於被告全部認罪而改採簡式審判程序並無
    意見，然檢察官係以被告對「全部起訴犯罪事實」即包含起
    訴書所列涉犯加重詐欺及一般洗錢罪等部分均認罪、不爭執為
    基礎而為意見表示，惟原審改依簡式審判程序後，僅認定被
    告犯洗錢防制法第14條第1項之罪，顯非檢察官同意改為簡
    式審判程序之原意。
３、原審受命法官既認被告所為不符合3人以上共同詐欺罪，即認
    為被告就涉犯詐欺部分之自白內容真實性尚有存疑，此涉犯
    3人以上共同詐欺罪部分之犯罪事實是否成立，顯不宜改依簡
    式審判程序進行審理。是原審既就被告涉嫌3人以上共同詐欺
    罪之罪嫌不另為無罪之諭知，本案即不適宜改行簡式審判程序
    ，原審漏未審酌該部分而以簡式審判程序為之，實有訴訟程
    序違背法令之違誤。
（二）被告擔任車手提領交付詐騙款項之行為，亦應構成刑法第339
      條之4第1項第2款之3人以上共同詐欺罪嫌：被告於偵查中
      即自陳於109年7月底加入詐騙集團，該集團成員以「法拉驢
      」、「麥拉倫」為上游，介紹人為李俊鵬、被告領錢完即交給
      陳毓儒，又負責人為陳品邵等語，被告又供稱該詐騙集團
      之分工係「法拉驢」、「麥拉倫」在當下透過微信指示，領完
      錢後將錢交給陳毓儒等語，是連同被告在內被告自當可認
      知該詐騙集團成員除其參與外，尚有「法拉驢」、「麥拉倫」
      及陳毓儒，且各司其職，是被告主觀上自當可認知係「3
      」人以上共同詐欺。況乎被告於犯本案前，前已因詐欺案
      件遭羈押，亦對於受命法官問是否知道係詐騙集團回答「
      知道」等語，則原審仍認「法拉驢」、「麥拉倫」是否從事
      詐騙無從知悉顯與被告上開之供述不符。再依原審認定之
      事實，被告係於各該被害人款項匯入後分次、分地點提領
      ，並非單純一筆大額提領，自當知悉其款領來源不一，縱非明
      知亦可得而知其擔任車手提領之款項來源係於不同遭詐騙之被
      害人，則被告之行為亦應構成刑法第339條之4第1項第2款
      之3人以上共同詐欺罪嫌。是原審所持見解被告所為顯不該
      當於基於3人以上共同詐欺取財犯亦聯絡甚明等語，所持法
      律見解尚非妥適。
三、綜上所述，原判決有上開認事用法之違誤，爰依刑事訴訟法
    第344條第1項，第361條提起上訴，請將原判決撤銷，更為適
    當合法之判決。
此 致
臺灣新竹地方法院 轉送
臺灣高等法院
中     華     民    國     110   年    9    月   17   日
                               檢 察 官 黃翊雯